臺灣臺中地方法院民事判決
                                   109年度中小字第4742號
原      告  陳秉洋  
被      告  新航小客車租賃有限公司

法定代理人  卓金枝  
訴訟代理人  張汶淵  
被      告  王茂信  

上列當事人間請求損害賠償事件，本院於民國110年8月4日言詞
辯論終結，判決如下：
    主       文
被告應連帶給付原告新臺幣2,816 元。
原告其餘之訴駁回。
訴訟費用新臺幣1,000 元，由被告連帶負擔新臺幣120 元，餘由
原告負擔。
本判決原告勝訴部分得假執行，但被告如以新臺幣2,816 元供擔
保，得免為假執行。
    事實及理由
壹、程序事項
一、被告新航小客車租賃有限公司（下稱新航公司）經合法通知
    ，未於言詞辯論期日到場，核無民事訴訟法第386 條各款所
    列情形，爰依原告之聲請，由其一造辯論而為判決。
二、按小額訴訟之訴狀送達後，原告不得將原訴變更或追加他訴
    ，但請求之基礎事實同一者者，不在此限，民事訴訟法第43
    6 條之23、第436 條第2 項、第255 條第1 項但書2 款定有
    明文。本件原告起訴時聲明原請求被告給付新台幣( 下同) 
    29,434元，嗣於民國( 下同) 110 年8 月4 日言詞辯論期日
    當庭以言詞更正聲明為請求被告連帶給付原告29,434元，並
    經記明筆錄在卷（本院卷第151 頁）。本院審酌原告上開更
    正請求，請求之原因事實與原訴仍屬相同，並非訴之變更或
    追加，依首揭法條規定，即無不合，應准許之。
貳、實體事項
一、原告主張：原告於109 年8 月26日下午3 時10分許，駕駛車
    牌號碼000-0000號廂式客車（下稱系爭車輛）進入台積電B3
    哨時，受僱於被告新航公司之被告王茂信駕駛車牌號碼000-
    0000號客車突然自車道邊即系爭車輛右方駛出，致使系爭車
    輛右後視鏡與之發生碰撞，致使系爭車輛受損，支出修繕費
    22,354元（含烤漆7,400 元、零件14,954元) ，且修繕期間
    共計4 日，原告因此不能用車，亦受有不能營業之損失7,08
    0 元（以每日營收1,770 元計之），為此，爰依侵權行為法
    律關係，請求被告賠償29,434元（計算式：22354 ＋7080＝29
    434 ）。並聲明：被告應連帶給付原告29,434元。
二、被告則抗辯：原告會車時未保持50公分會車之安全距離致生
    本件事故，被告並無過失，本件應由原告自行負擔修繕之責
    等語。並聲明：1.原告之訴駁回，2.願供擔保，請准宣告免
    予假執行。
三、本院之判斷
  ㈠兩造於109 年8 月26日下午3 時10分許，在台積電臺中B3哨
    發生碰撞之事實，為兩造所不爭執，應堪認為真實。
  ㈡按汽車、機車或其他非依軌道行駛之動力車輛，在使用中加
    損害於他人者，駕駛人應賠償因此所生之損害。但於防止損
    害之發生，已盡相當之注意者，不在此限。民法第191 條之
    2 定有明文。次按起駛前應顯示方向燈，注意前後左右有無
    障礙或車輛行人，並應讓行進中之車輛行人優先通行。道路
    交通安全規則第89條第1 項第7 款定有明文。查：①15：10
    ：43原告車輛左轉，被告車輛停放於路邊、兩側煞車燈均亮
    起。②15：10：47被告車輛打左轉燈、並向左偏。③15：10：
    50原告車輛越過被告車輛。有現場錄影紀錄附卷可參，則被
    告自路邊起駛前已可注意後方原告來車，是被告於起駛時疏
    未注意左方來車仍往左偏後，肇致造成本件事故，應可認定
    ，揆諸上開說明，原告主張被告應就本件事故負過失之責，
    應屬可採。
  ㈢按因故意或過失，不法侵害他人之權利者，負損害賠償責任
    ；受僱人因執行職務，不法侵害他人之權利者，由僱用人與
    行為人連帶負損害賠償責任，民法第184 條第1 項前段、第
    188 條第1 項分別定有明文。查系爭事故之發生係因被告起
    駛時未注意讓左方系爭車輛優先通行業經本院認定如前，被
    告王茂信就本件事故之發生自有過失，且其過失行為與系爭
    車輛之受損間具有相當因果關係，則原告依侵權行為之規定
    請求被告王茂信負損害賠償責任，即屬可採。又被告王茂信
    為被告新航公司之受僱人，其於系爭事故發生時正在執行被
    告新航公司之職務，此為被告所自承，為被告所不爭執，則
    原告依民法第188 條第1 項之規定，請求被告新航公司連帶
    負賠償責任，亦屬有據。
  ㈣茲就原告之各項請求，分別說明如下：
  1.車輛修復費用
　　按不法毀損他人之物者，依民法第196 條規定，應向被害人
    賠償其物因毀損所滅少之價額，而所謂請求賠償物被毀損所
    減少之價額，得以修復費用為估定標準，但以必要者為限，
    例如修理材料以新品換舊品，應予折舊（最高法院77年度第
    9 次民事庭會議決議參照）。查系爭車輛車之修復費用共22
    ,354元（含烤漆7,400 元、零件14,954元) ，有富眾汽車有
    限公司估價單在卷可憑（本院卷第25頁）。此部分零件修理
    既係以新零件更換被損之舊零件，自應將零件折舊部分予以
    扣除。至原告固主張右後照鏡斷裂後外殼飛出打到車身才掉
    落地面，故右車門烤漆亦有受損等語，然依原告所提行車紀
    錄器內容並未紀錄有此部分經過，經本院核閱卷內相關現場
    照片，亦無系爭車輛受有右車門烤漆掉落之事證，而原告就
    此部分，則未能再舉證以實其說，則原主張右側車門受有損
    害即屬不能證明，依此被告否認系爭車輛右側車門烤漆該修
    繕項目並非合理，烤漆費用應扣除「右前門烤漆5200元」即
    屬可採。從而，依行政院所頒「固定資產耐用年數表」及「
    固定資產折舊率表」之規定，營業用客車之耐用年數為4 年
    ，依定率遞減法每年折舊千分之436 ，系爭車輛為108 年1
    月出廠，有行照附卷可參（本院卷第99頁），至109 年8 月
    26日本件車禍發生之日止，使用期間已為1 年8 月，依上開
    說明折舊後，零件部分原告得請求之金額為5,950 元（計算
    式如附表），加計烤漆費用1,000 元（工資不生折舊問題）
    ，是系爭車輛之合理修復費用為6,950 元（計算式：5950＋1
    000＝6,950 ），逾此部分，尚屬無據。
  2.不能工作損失
　　按損害賠償，除法律另有規定或契約另有訂定外，應以填補
    債權人所受損害及所失利益為限。民法第216 條第1 項定有
    明文。查原告主張系爭車輛修理期間為4 日，每日損失1770
    元，共受有不能工作損失7,080 元（以每日營收1,770 元計
    之）之情，業據原告提出估價單、臺中市計程車客運商業同
    業公會證明書為證，並惟被告所不爭執，原告請求前開不能
    工作損失即屬可採。
  3.綜上，原告因本件事故所受損害合計14,030元（計算式6950
    ＋7080=14030）範圍內，尚屬有據，逾此範圍之請求，尚屬
    無據。
  ㈤按損害之發生或擴大，被害人與有過失者，法院得減輕賠償
    金額，或免除之，民法第217 條定有明文。此項規定之目的
    ，在謀求加害人與被害人間之公平，故在裁判上法院得以職
    權減輕或免除之（最高法院85年台上字第1756號民事裁判要
    旨參照）。次按汽車行駛時，駕駛人應注意車前狀況及兩車
    並行之間隔，並隨時採取必要之安全措施。會車相互之間隔
    不得少於半公尺。道路交通安全規則第94條第3 項，第100
    條第5 款分別定有明文。查原告車輛於錄影時間15：10：43
    左轉進入G3哨大門前車道迄至同時分47秒被告車輛左偏前，
    原告實可見被告車輛停放於路邊、且兩側煞車燈均亮起，業
    如前述，則原告應可預見該車處於隨時將可能移動之狀態，
    且現場車道可容納四台系爭車輛寬度，另有現場照片可資比
    對，然系爭車輛於行駛入G3哨大門前車道後即隨即靠右靠近
    被告車輛行駛，有現場錄影隨身碟附卷可左，從而，被告抗
    辯原告疏未注意車前狀態及保持兩車並行之間隔，及疏未採
    取必要之安全措施致生本件事故，即屬可採，是原告對本件
    車禍之發生亦與有過失。依此，本院審酌兩造就本件車禍發
    生之原因力及違反注意義務之程度，認為原告及被告應分別
    負擔百分之80、百分之20之過失責任，則依上開規定減輕被
    告之賠償責任後，被告應負之賠償金額為2,816 元（計算式
    ：14,0800.2 ＝2,816 ，以下四捨五入）。
四、綜上所述，原告依據侵權行為法律關係，請求被告連帶給付
    原告2,816 元，為有理由，應予准許。逾此範圍之請求，為
    無理由，應予駁回。
五、本判決原告勝訴部分，係適用小額訴訟程序所為被告敗訴之
    判決，依民事訴訟法第436 條之20規定，應依職權宣告假執
    行。被告陳明願供擔保請准宣告免為假執行（本院卷第94頁
    ），核無不合，爰酌定擔保金額如上。
六、訴訟費用負擔之依據：民事訴訟法第79條、第85條第2項。
中　　華　　民　　國　110 　　年　　8 　　月　　30　　日
                  臺灣臺中地方法院臺中簡易庭
                                  法  官  陳航代
以上為正本，係照原本作成。
如不服本判決，應於送達後20日內，以判決違背法令為理由，向
本院提出上訴狀並表明上訴理由（上訴理由應表明一、原判決所
違背之法令及其具體內容；二、依訴訟資料可認為原判決有違背
法令之具體事實），如於本判決宣示後送達前提起上訴者，應於
判決送達後20日內補提上訴理由書（須附繕本）。 
中　　華　　民　　國　　110 　年　　9 　　月　　6 　　日
                                  書記官  廖鳳美
附表
-----
折舊時間           金額
第1年折舊值        14,954×0.438=6,550
第1年折舊後價值    14,954-6,550=8,404
第2年折舊值        8,404×0.438×(8/12)=2,454
第2年折舊後價值    8,404-2,454=5,950